# 请教陈老师关于委托研发的账务处理

提问人：橙子凳子 时间：2021-05-26 10:39:47
陈老师好！@chenyiwei
瑞华研究2010-2019汇编 问题2-1-25“需要提供后续技术设计和支持服务的技术使用权授权收入确认”
我想请教一下，相同案例下，如果角色反过来，主体是委托研发方，研发成果、版权归委托方。受托方采用以下两种不同模式收取服务费①固定+分成（根据研发成果运营流水分成）②纯分成
以上案例中，委托方如何确认研发服务费呢？（不考虑将委托研发费资本化）
从业务本质来说，属于因委托研发产生费用，感觉应该确认为研发费用。但是，支付方式上，又是根据运营流水分成计算，我又纠结按分成计算的是否应该计入主营业务成本呢？
两种支付方式的处理是否会有不同呢？
谢谢陈老师！

回答人：chenyiwei
对委托方而言，按合同约定应在该委托研发技术达到预定可使用状态之前支付的相关费用可以计入项目研发支出（或者委托方自身的合同履约成本，下同），后续运营期分成则更适合于计入营业成本处理。因为后续分成款支付时，已经无需承担研发失败和无经济效益的风险了。